# 请教陈版主，购买房屋支付的延期付款利息可否资本化？

提问人：wx_62dcf65bdea7 时间：2022-08-10 15:28:56
请教陈版主及各位老师：
被审计单位于 2018 年支付办公楼购房款延期利息 3000 余万元，因当时认为不满足资本化条件，计入 2018 年财务费用。 2022 年房地产开发公司将该部分利息作为价外费用一并计入不动产开票，目前账务处理将其冲减了当期的财务费用。税务师认为该部分款项可以资本化，但是经查阅论坛相关讨论以及准则文件，我们认为不属于价外费用，应将收到的发票属于合同约定购房款部分计入在建工程/固定资产，多开发票部分做备查登记。
请问以上方法是否合适？正确的会计处理是什么？谢谢！

回答人：chenyiwei
会计处理上对于此类延期付款利息不可资本化，应直接计入财务费用处理。参考：《中审众环研究 2020 》之“问题1-1-49（公司专项购买的办公用期房的借款利息在房产达到预定可使用状态前能否资本化）”。

提问人：wx_62dcf65bdea7 时间：2022-08-13 17:04:31
谢谢陈版！不过，我之前应该表述得不够准确，我去看了《中审众环研究 2020 》的案例说明，目前遇到的情况和这个有一些不同。延期付款的利息是在购房合同中约定的，《认购协议》中约定：乙方（即：被审计单位）按照开发进度付款，具体支付时间：乙方于 2018 年 1 月前向甲方（房地产开发企业）支付房款的25%，于 2018 年 9 月向甲方支付剩余房款，同时支付该部分返款自2018 年 1 月至实际付款日之间的利息，计息标准按照年利率5%执行。
针对这部分利息，房地产开发企业依据增值税暂行条例实施细则的规定，认为并没有向被审计单位提供贷款服务，所约定延期付款利息只是被审计单位因晚付款而给予销售方的一种补偿，应为商品交易中的价外费用，因此根据销售不动产开具增值税专票，而不是获取资金支付的贷款服务利息。
想请问：
（ 1 ）房地产开发企业将延期付款利息作为价外费用，一并开具销售不动产的发票，是否正确？
（ 2 ）如果确实属于价外费用，是不是认为 2018 年的会计处理是错误的？那么金额较大高于重要性水平，是不是需要进行会计差错更正？
（ 3 ）如果不属于价外费用，是不是仍将取得发票（含房款+价外利息），只确认房款部分的原值+进项税额；针对延期付款利息，将其已认证的进项税额进行转出，剩余不含税部分备查登记即可。另外，这个税会差异，税局是否认可？
（ 4 ）此外，被审计单位为了购买该房屋是取得了专门借款的，但是这部分利息是已经费用化处理了。
再次感谢您！

回答人：chenyiwei
会计处理不能依据税法规定。开发商作为价外费用，不代表购买方可以计入房屋建筑物成本。税务处理建议咨询税务专业人士。购买房屋的交付之前的控制权不属于本企业，也是不能资本化的考虑因素之一。